臺灣高雄地方法院刑事判決　　　　　　　96年度訴字第4304號
公　訴　人　臺灣高雄地方法院檢察署檢察官
被　　　告　甲○○
上列被告因違反毒品危害防制條例案件，經檢察官提起公訴（96
年度毒偵字第7426號）及追加起訴（96年度毒偵字第8485號），
嗣被告於本院準備程序進行中，就被訴事實為有罪之陳述，經合
議庭裁定由受命法官獨任適用簡式審判程序審理，本院判決如下
：
    主  文
甲○○施用第一級毒品，處有期徒刑柒月；又施用第一級毒品，
處有期徒刑柒月，扣案之第一級毒品海洛因壹小包（檢驗前淨重
零點零陸柒公克，檢驗後淨重零點零伍柒公克）。應執行有期徒
刑壹年，扣案之第一級毒品海洛因壹小包（檢驗前淨重零點零陸
柒公克，檢驗後淨重零點零伍柒公克）。
    事  實
一、甲○○前於民國94年間因施用毒品案件，經本院以94年度毒
    聲字第1980裁定送觀察、勒戒，嗣因認無繼續施用毒品之傾
    向，而於94年10月18日執行完畢釋放出所，並經臺灣高雄地
    方法院檢察署檢察官於96年10月18日為不起訴處分。詎其仍
    不知戒除毒癮，明知海洛因業經公告列為毒品危害防制條例
    第2 條第2 項第1 款之第一級毒品，不得非法持有、施用，
    竟於受前開觀察、勒戒執行完畢釋放後5 年以內，(一)先於96
    年7 月10日中午12時許，基於施用第一級毒品海洛因之犯意
    ，在高雄縣橋頭鄉○○村○○路226 巷6 號住處，以將海洛
    因摻水稀釋後，再用針筒注射之方式，施用第一級毒品海洛
    因1 次。(二)嗣於96年8 月27日某時，另基於施用第一級毒品
    海洛因之犯意，在前開住處，再以針筒注射之方式，施用第
    一級毒品海洛因1 次。嗣經警於96年7 月11日11時許，通知
    其採尿送驗後，結果呈海洛因代謝物嗎啡陽性反應；復為警
    於96年8 月30日17時45分許，在高雄市楠梓區○○○路與藍
    田路口查獲，並當場扣得第一級毒品海洛因1 小包（檢驗前
    淨重0.067 公克，檢驗後淨重0.057 公克），並採尿送驗，
    亦呈呈海洛因代謝物嗎啡陽性反應，始查知上情。
二、案經高雄縣政府警察局岡山分局報請（起訴書誤載為高雄市
    政府警察局苓雅分局移送）臺灣高雄地方法院檢察署檢察官
    偵查起訴及追加起訴。
    理  由
壹、程序部分：
    本件被告甲○○所犯為死刑、無期徒刑或最輕本刑為3 年以
    上有期徒刑以外之罪，其於準備程序中就被訴事實（含追加
    起訴之犯罪事實）為有罪之陳述，經法官告知簡式審判程序
    之旨，並聽取公訴人及被告之意見後，依刑事訴訟法第273
    條之1 第1 項規定，裁定由受命法官獨任進行簡式審判程序
    ，合先敘明。
貳、實體部分：
一、上揭事實，已據被告於本院審理中坦承不諱（見本院卷第20
    至第21頁、第38頁、第40頁），且其於96年7 月11日、96年
    8 月30日所採驗之尿液，經分別送往台灣檢驗科技股份有限
    公司、高雄市立凱旋醫院以GC/MS 方法（氣相層析／質譜儀
    法）檢驗，結果均確呈第一級毒品海洛因代謝後嗎啡之陽性
    反應，此有該公司96年8 月2 日報告編號KＺ000000000000號
    （檢體編號岡甲26號）濫用藥物尿液檢驗報告、偵辦毒品案
    件嫌犯尿液採證檢驗對照表、上開醫院96年9 月10日（檢體
    編號D1577 號）濫用藥物尿液檢驗報告、毒品案件嫌疑人尿
    液檢體監管送驗登記簿各1 件、查獲照片2 張附卷可稽（見
    高縣岡警偵移字第0960011136號刑案偵查卷宗第4 頁、第5
    頁、96年度毒偵字第8485號卷第13頁、第14頁、高市警楠分
    偵字第0960019327號刑案偵查卷宗第15頁）；另扣案之不明
    粉末1 小包（檢驗前淨重0.067 公克，檢驗後淨重0.057 公
    克），經送往高雄市立凱旋醫院鑑定，結果確含第一級毒品
    海洛因成分，此有該醫院96年9 月29日高市凱醫驗字第5105
    號濫用藥物成品檢驗鑑定書1 紙在案可憑（參96年度毒偵字
    第8485號卷第18頁），足認被告上開自白確與事實相符，被
    告2 次施用第一級毒品之犯行，均事證明確，洵堪認定。又
    被告前於94年間因施用毒品案件，經本院以94年度毒聲字第
    1980裁定送觀察、勒戒，嗣因認無繼續施用毒品之傾向，而
    於94年10月18日執行完畢釋放出所，並經臺灣高雄地方法院
    檢察署檢察官於96年10月18日為不起訴處分等情，有本院院
    內索引卡紀錄表報表、臺灣高等法院被告前案紀錄表、被告
    刑案資料查註紀錄表各1 份在卷可稽，是以被告於前開觀察
    勒戒執行完畢釋放後5 年內，再為本件施用毒品之犯行，自
    應予以論罪科刑。
二、論罪科刑部分：
  (一)按海洛因係毒品危害防制條例第2 條第2 項第1 款所稱之第
    一級毒品，是核被告事實欄一(一)、(二)2 次施用海洛因之行為
    ，均係犯該條例第10條第1 項之施用第一級毒品罪。
  (二)被告均先持有第一級毒品，並進而施用之，持有之低度行為
    均應為施用之高度行為所吸收，均不另論罪。
  (三)又被告前開2 次施用第一級毒品海洛因之犯行，時間相距已
    達1 個月餘，應係另行起意，且2 次施用行為亦不能評價為
    接續之同一行為，自屬犯意各別、行為互殊之2 行為，而應
    予分論併罰。
  (四)爰審酌被告前已因施用毒品案件經觀察、勒戒，本應徹底戒
    除毒癮，不料其竟仍繼續施用毒品，顯見其並未戒除毒害，
    所為實有不該，惟念其犯後坦承犯行，態度尚可，施用毒品
    乃自戕一己之身體健康，並具有病患性人格之特質，而被告
    施用毒品期間，未有其他財產犯罪前科紀錄，亦有上開被告
    前案紀錄表可佐，顯見被告施用毒品行為本身對社會所造成
    之危害尚非直接、鉅大，並考量其犯罪之動機、目的、手段
    、所受教育程度、家庭經濟狀況等其他一切情狀，分別量處
    如主文所示之刑，並定其應執行之刑，以示懲儆。
  (五)末按查獲之第一、二級毒品及專供製造或施用第一、二級毒
    品之器具，不問屬於犯人與否，均沒收銷燬之，毒品危害防
    制條例第18條第1 項前段定有明文。查扣案之不明粉末1 小
    包（檢驗前淨重0.067 公克，檢驗後淨重0.057 公克），經
    鑑定結果確含第一級毒品海洛因之成分，業如上述，且該包
    裝袋因與其內之毒品業已無法析離，應將之同視為第一級毒
    品，從而不問屬於犯人與否，爰併依上開規定宣告沒收銷燬
    之。而鑑驗所耗損之毒品，既已費失，自無庸宣告沒收銷燬
    。
據上論斷，應依刑事訴訟法第273 條之1 第1 項、第284 條之1
、第299 條第1 項前段，毒品危害防制條例第10條第1 項、第18
條第1 項前段，刑法第11條、第51條第5 款，判決如主文。
本案經檢察官乙○○到庭執行職務。
中　　華　　民　　國　　96　　年　　12　　月　　12　　日
                  刑事第十七庭  法　官  李育信
以上正本證明與原本無異。
如不服本判決應於收受本判決後10日內向本院提出上訴書狀，並
應敘述具體理由，如未敘述上訴理由者，應於上訴期間屆滿後20
日內補提理由書狀於本院（均須按他造當事人之人數附繕本）「
切勿逕送上級法院」。
中　　華　　民　　國　　96　　年　　12　　月　　12　　日
 　　　　　　　　　　　　　　　 書記官  廖佳玲
附錄本案論罪科刑法條：
毒品危害防制條例第10條第1項：
施用第一級毒品者，處6 月以上5 年以下有期徒刑。
